臺灣臺北地方法院刑事判決　　　　　　　　　　　　九十二年度簡上字第二二０號
　　上　訴　人　甲○○　男　二.
　　即　被　告
　　輔　佐　人　乙○○
　　即被告之父
右列上訴人即被告因傷害等案件，不服本院九十二年度簡字第七七三號，中華民國九
十二年五月九日第一審刑事簡易判決（檢察官聲請簡易判決處刑案號：九十一年度偵
字第一六一五七、第二二五七一號），提起上訴，本院管轄第二審之合議庭判決如左
︰
    主      文
上訴駁回。
    事      實
一、甲○○係乙○○之子，丙○○則係乙○○之叔父，雙方因祖產糾紛而交惡，詎甲○○於民國九十一年五月二十七日凌晨四時十分許，基於毀損他人物品及傷害他
    人身體之犯意，在臺北縣新店市○○街二十號丙○○住處前，持酒瓶向丙○○住
    處窗戶丟擲，造成丙○○所有之窗戶玻璃破碎，且扯破其大門紗門，而損壞該紗
    門、窗戶玻璃，足以生損害於丙○○，並持遭其擊破之前開窗戶玻璃碎片向丙○○丟擲，致丙○○受有臉部局部擦傷、右中指局部擦傷之傷害。
二、案經丙○○訴由臺北縣警察局新店分局報請臺灣臺北地方法院檢察署檢察官偵查
    後聲請簡易判決處刑。
    理      由
一、訊據上訴人即被告甲○○於本院審理時，固承認有打破告訴人丙○○住家窗戶玻
    璃，並扯破其紗門之行為，惟矢口否認有何傷害告訴人之犯行，辯稱告訴人的傷
    勢是自己造成的，伊未持玻璃或酒瓶丟擲告訴人云云。經查：
  (一)右揭毀損及傷害之犯罪事實，業據被告於警詢時自白在卷，其供稱：九十一年五
    月二十七日四時許，我由外面喝完酒返家，因平時和丙○○他家就有不合之處，
    加上喝了點酒，所以才赤手空拳的毀損他家門窗，我打破玻璃後，丙○○就出來
    到客廳，我就用破碎之玻璃丟他等語（九十二年度偵字第一六一五七號卷，第五
    頁）；於偵查中仍供稱：我承認當天確有用酒瓶砸向告訴人家，丙○○的傷是因
    為我射酒瓶被玻璃彈到受傷的（同前偵查卷，第二八頁反面），告訴人的玻璃是
    我過去用拳頭擊破的，丙○○被我擊破之玻璃射到受傷等語（同前偵查卷，第四
    八頁反面），核與告訴人於警詢、偵查及原審指訴被告破壞伊大門及窗戶，持酒
    瓶及破碎玻璃朝其丟擲，伊遭被告擲射之玻璃打傷受傷等語綦詳，並經證人即告
    訴人之妻陳張秀美於原審證稱：案發當日我有在新店市○○街二十號家中，被告
    損壞我家窗戶紗門、窗戶玻璃等語明確（原審卷，第二八九頁）。此外，並有紗
    門及窗戶玻璃破損之照片六張（九十一年度他字第四九五七號卷，第四頁；九十
    一年度偵字第一六一五七號卷，第十六至十七頁），及財團法人天主教耕莘醫院
    （下稱耕莘醫院）九十一年五月二十七日診斷證明書在卷可稽（九十一年度偵字
    第一六一五七號卷，第十三頁）。經核被告前揭自白之內容，與告訴人及證人前
    開指證情節一致，亦符合照片、診斷證明書所示之物品損壞情形及告訴人所受傷
    勢，足認被告首揭自白與事實相符，自得援為不利於其認定之依據。被告雖供稱
    伊當天已經喝醉酒云云，惟此據告訴人及證人陳張秀美指證被告當天說話、動作
    很正常，走路沒有不穩顛倒，並無喝醉酒之樣子等語明確，自難認被告有因飲酒
    而處於喪失責任能力狀態之情形。又被告於偵查中供稱告訴人係遭其丟擲之玻璃
    碎片彈到受傷等語，雖與告訴人指訴其遭被告丟棄之玻璃射傷之受傷經過，並非
    完全一致，惟參酌被告於警詢中供稱有以破碎玻璃丟擲告訴人等語，本院因認告
    訴人之臉部、左中指應係遭被告以玻璃碎片丟擲而擦傷，爰予敘明。
  (二)被告雖於本院審理時翻異前詞，否認傷害告訴人，辯稱係遭告訴人以假證據誣陷
    云云，惟查，本件犯罪事實迭經被告於警詢及偵查中自白在卷，其自白又與其他
    客觀事證相符，復查無其他證據足資推翻該自白之任意性，足見被告嗣後所為否
    認犯罪之辯解，應屬卸責之詞，不足採信。其上訴理由雖謂：本件係告訴人為製
    造被害之假證據，攀爬至被告所住房屋旁大樹鋸斷樹枝，其臉部及手指因而為樹
    枝所擦傷，又故意將家中酒瓶敲破散佈碎片於大門口後，前往報案而誣陷被告云
    云，並聲請傳訊被告之父乙○○，及製作丙○○病歷資料之耕莘醫院醫師到庭作
    證。惟查，本件案發時僅被告與告訴人夫妻三人在場，業據被告、告訴人、證人
    陳張秀美供明在卷，核與被告之父乙○○於警詢及本院陳稱：當時我人不在現場
    ，不知發生何事，被告的事情我是後來才知道的等語相符，是乙○○於被告行為
    時既不在場，僅於事後聽聞他人轉述案發經過，自無從就本件案發情形作證，被
    告聲請傳訊乙○○為證人，核無必要。又告訴人確於九十一年五月二十七日受有
    臉部局部擦傷、右中指局部擦傷之傷害，而前往耕莘醫院急診就醫等情，除有該
    院當日診斷證明書可資佐憑外，並經本院原審向該醫院調取告訴人之病歷核閱無
    訛，有該院九十二年三月二十四日九二耕醫病歷字第○四一○號函在卷可稽，均
    足以證明告訴人所受傷勢情形，被告再聲請傳訊該醫師就告訴人之傷勢到庭作證
    ，亦無必要。至於被告之父乙○○雖於本院審理時，以被告輔佐人之身分到庭陳
    稱：被告未拿酒瓶丟告訴人丙○○的房子，他的傷可能是爬到我家鋸樹造成的等
    語，惟此不僅與被告於本院審理時供述有損壞紗門玻璃一節，有所不合，且其自
    承案發當時不在現場，則輔佐人乙○○前揭所言，應屬事後推測之詞，自難據為
    有利於被告之認定。末查被告上訴理由狀雖載稱告訴人霸佔祖產云云，並提出兄
    弟分產合約字據、土地登記謄本、地籍圖騰本、土地複丈成果圖及相關陳情文件
    等為證，惟經核均與本件毀損及傷害之犯罪事實無關，尚無審酌之必要，併予敘
    明。本件事證明確，被告犯行堪以認定，應依法論科。
二、核被告損壞告訴人大門紗門、窗戶玻璃之所為，係犯刑法第三百五十四條之毀損
    他人物品罪；核其持玻璃碎片丟擲告訴人使其受傷之行為，係犯刑法第二百七十
    七條第一項之普通傷害罪。被告所犯上開二罪，有方法目的之牽連犯關係，應從
    一重之普通傷害罪處斷，檢察官聲請簡易判決處刑書認係想像競合犯，尚有未洽
    。本院原審經審理之結果，認依被告於警詢、偵查之供述，及告訴人之指訴、證
    人陳張秀美之證述，暨驗傷診斷書、耕莘醫院回函暨所附病歷資料等證據，已足
    認定被告上開傷害、毀損犯行，乃依檢察官之聲請，不經通常審判程序，而適用
    簡易程序，依刑事訴訟法第四百四十九條第一項前段、第三項、第四百五十四條
    第二項，刑法第二百七十七條第一項、第三百五十四條、第五十五條、第四十一
    條第一項前段，罰金罰鍰提高標準條例第一條前段、第二條等規定，量處被告拘
    役五十日，如易科罰金，以三百元折算一日，經核其認事用法均無違誤，量刑亦
    稱妥適。被告上訴意旨仍執前詞，否認犯罪，並指摘原審判決不當，提起上訴，
    為無理由，應予駁回。
據上論斷，應依刑事訴訟法第四百五十五條之一第一項、第三項、第三百六十八條，
判決如主文。
本案經檢察官林黛利到庭執行職務
中　　　華　　　民　　　國　　九十三　　年　　　一　　　月　　　九　　　日
                                      臺灣臺北地方法院刑事第十一庭
                                          審判長法  官  劉方慈
                                                法  官  陳容正
                                                法  官  林庚棟
右正本證明與原本無異。
不得上訴。
                                                書記官  殷玉芬
中　　　華　　　民　　　國　　九十三　　年　　　一　　　月　　　十二　　日
附錄本案論罪科刑法條全文：
中華民國刑法第二百七十七條：
傷害人之身體或健康者，處三年以下有期徒刑、拘役或一千元以下罰金。
犯前項之罪因而致人於死者，處無期徒刑或七年以上有期徒刑；致重傷者，處三年以
上十年以下有期徒刑。
中華民國刑法第三百五十四條：
毀棄、損壞前二條以外之他人之物或致令不堪用，足以生損害於公眾或他人者，處二
年以下有期徒刑、拘役或五百元以下罰金。
